【裁判字號】    98,易,335
【裁判日期】    980820
【裁判案由】    竊盜
【裁判全文】
臺灣板橋地方法院刑事判決               98年度易字第335號
公  訴  人  臺灣板橋地方法院檢察署檢察官
被      告  丁○○
上列被告因竊盜案件，經檢察官提起公訴（98年度偵緝字第54號
），本院判決如下：
    主    文
丁○○共同攜帶兇器竊盜，累犯，處有期徒刑捌月。扣案之油壓
剪、照明燈各壹支、噴燈壹具及飼料袋貳只均沒收之。
其餘被訴部分均無罪。
    事    實
一、丁○○前於民國95年間因竊盜案件，經臺灣高等法院以95年
    度上訴字第2749號判決判處有期徒刑8 月確定，於96年3 月
    21日縮刑期滿執行完畢。詎其猶不知悔改，竟與乙○○（另
    案起訴）共同基於意圖為自己不法所有之犯意聯絡，於97年
    6 月12日4 時45分許，攜帶乙○○所有之照明燈1 支、噴燈
    1 具、飼料袋2 只及客觀上具有危險性而足供兇器使用之油
    壓剪1 支，前往址設臺北縣新莊市○○路224 之1 號之加一
    塑膠有限公司（下稱加一公司），見四下無人，認有機可乘
    ，由丁○○先將電源關掉，乙○○把電纜線拉出，再由丁○○持前開照明燈、噴燈及使用該油壓剪剪斷之方式，竊取加
    一公司大門上設置之電纜線約15公尺長〔價值約新臺幣（下
    同）3,00 0元，毀損部分未據告訴〕，得手將該電纜線裝入
    前揭飼料袋欲供變賣現金花用，惟正欲離開之際，適為巡邏
    途經該處之員警發現上情，乃當場逮捕乙○○，並扣得前開
    油壓剪、照明燈、噴燈及飼料袋等物，丁○○則趁隙逃逸。
二、案經臺北縣政府警察局新莊分局報請臺灣板橋地方法院檢察
    署檢察官偵查後起訴。
    理    由
壹、有罪部分
一、上揭事實，業據被告丁○○於偵審中坦承不諱，核與共犯乙○○於警詢、偵查中供述、被害人加一公司廠長甲○於警詢
    指述之情節相符，並有現場照片8 幀在卷可稽及油壓剪、照
    明燈各1 支、噴燈1 具、飼料袋2 只扣案可資佐證。參諸被
    告攜帶之油壓剪，係鐵器，剪口銳利，質地堅硬，如用以施
    暴、脅迫、抵抗，依一般社會觀念，皆足使人之生命、身體
    、完全受有危害，自堪認為兇器。罪證明確，被告犯行洵堪
    認定。
二、查被告攜帶客觀上可作為兇器使用之油壓剪，竊取被害人加
    一公司所有之電纜線得手之行為，核係觸犯刑法第321 條第
    1 項第3 款之攜帶兇器竊盜罪。而被告與乙○○間，有犯意
    之聯絡及行為之分擔，均為共同正犯。末查：被告前於95年
    間因竊盜案件，經臺灣高等法院以95年度上訴字第2749號判
    決判處有期徒刑8 月確定，於96年3 月21日縮刑期滿執行完
    畢，此有臺灣高等法院被告前案紀錄表在卷足憑，其受有期
    徒刑執行完畢後，5 年以內故意再犯本件有期徒刑以上之本
    罪，為累犯，應依刑法第47條第1 項規定加重其刑。爰審酌
    被告之品行、智識程度、竊盜手段、目的、所竊財物之價值
    ，兼衡行竊時攜帶兇器，對他人可能之危害程度，以及犯罪
    後坦承犯行等一切情狀，量處如主文所示之刑，以資懲儆。
    至扣案之油壓剪、照明燈各1 支、噴燈1 具、飼料袋2 個，
    被告雖否認為其所有，惟係在員警查獲乙○○之際，在乙○○管領支配中，衡情應係共犯乙○○所有，此亦為被告所是
    認，故上開物品，係共犯乙○○所有，且係供犯本罪所用之
    物，爰依刑法第38條第1 項第2 款規定宣告沒收之。
壹、無罪部分
一、公訴意旨另以：被告與乙○○共同基於意圖為自己不法所有
    之犯意聯絡，於附表所示之時間、地點，以自備噴燈、照明
    燈及客觀上對人之生命、身體足以造成危害之兇器油壓剪，
    由丁○○、乙○○共同持前述足供兇器使用之工具，竊得如
    附表所示之人所管領之電纜線得手，因認被告另涉犯刑法第
    321 條第1 項第3 款之攜帶兇器竊盜罪嫌（共二罪）云云。
二、按犯罪事實應依證據認定之，無證據不得認定犯罪事實；又
    不能證明被告犯罪者，應諭知無罪之判決，刑事訴訟法第15
    4 條第2 項、第301 第1 項分別定有明文；次按被告或共犯
    之自白，不得作為有罪判決之唯一證據，仍應調查其他必要
    之證據，以察其是否與事實相符，同法第156 條第2 項復定
    有明文。據此，共犯不利於己之陳述，固得採為其他共同被
    告犯罪之證據，惟此項不利之陳述，須就其他方面調查，與
    事實相符，始得採為其他共同被告犯罪事實之認定。
三、本件公訴人認被告涉犯前揭二次攜帶兇器竊盜罪嫌，無非係
    以共犯乙○○於警詢、偵查之供述、證人戊○○、丙○○、
    汪萬益於警詢之證述及有油壓剪、照明燈各1 支、噴燈1 具
    、飼料袋2 個等物扣案為其主要論據。訊據被告則矢口否認
    有何上開二次攜帶兇器竊盜犯行，並辯稱：伊只是於97年3
    月20日左右，陪乙○○前往臺北縣泰山鄉○○路○ 段889 巷
    13弄9 號前勘查地形，勘查完後乙○○說暫時不能偷，後來
    乙○○亦未通知伊即自己去偷，伊並不知情；而關於臺北縣
    新莊市○○路544 號旁防火巷處之竊盜行為，伊並未參與，
    係乙○○在97年6 月7 日偷完後打電話叫伊去載他，伊到現
    場才知道他偷電纜線等語。經查：證人戊○○、丙○○、汪
    萬益於警詢之證述，只能證明其等所管領之電纜線遭人竊走
    ，但無從證明被告參與該等竊盜犯行；而上開扣案物品亦僅
    能佐證係供竊盜所用，同樣難以證明被告持開等物品為上開
    二次攜帶兇器竊盜犯行；至於共犯乙○○於警詢及偵查中雖
    供稱上開二次攜帶兇器竊盜犯行，為其與被告所共犯等情，
    然別無其他必要之證據，足認乙○○之供述與事實相符，自
    不得據此不利於被告之供述，作為被告有罪判決之證據。此
    外，本院復查無其他積極證據足認被告有何公訴人所指之上
    開二次攜帶兇器竊盜犯行，既不能證明被告犯罪，爰均依法
    諭知其無罪之判決。
據上論斷，應依刑事訴訟法第299 條第1 項前段、第301 條第1
項，刑法第28條、第321 條第1 項第3 款、第47條第1 項、第38
條第1 項第2 款，判決如主文。
本案經檢察官賴建如到庭執行職務。
中    華    民    國    98    年    8     月    20    日
                    刑事第二庭  法  官  趙義德
以上正本證明與原本無異。
如對本判決不服，應於送達後10日內，向本院提出上訴狀。（應
抄附繕本）。
                                書記官  謝嘉玲
中    華    民    國    98    年    8     月    24    日
附錄本案論罪科刑法條全文：
中華民國刑法第321條：
犯竊盜罪而有左列情形之一者，處六月以上、五年以下有期徒刑
：
一  於夜間侵入住宅或有人居住之建築物、船艦或隱匿其內而犯
    之者。
二  毀越門扇、牆垣或其他安全設備而犯之者。
三  攜帶兇器而犯之者。
四  結夥三人以上而犯之者。
五  乘火災、水災或其他災害之際而犯之者。
六  在車站或埠頭而犯之者。
前項之未遂犯罰之。
  附  表
┌──┬─────┬──────┬────┬──────┐
│編號│ 竊盜時間 │  竊盜地點  │ 被害人 │ 竊取之財物 │
├──┼─────┼──────┼────┼──────┤
│ 1  │97年4月11 │臺北縣泰山鄉│ 戊○○ │電纜線長約10│
│    │日某時    │中山路2段889│        │0公尺（價值 │
│    │          │巷13弄9號前 │        │約90,000元）│
│    │          │圍牆        │        │            │
├──┼─────┼──────┼────┼──────┤
│ 2  │97年6月7日│臺北縣新莊市│ 丙○○ │電纜線長約60│
│    │5時40分許 │中正路544號 │        │公尺（價值約│
│    │          │旁防火巷內  │        │10,000元）  │
└──┴─────┴──────┴────┴──────┘


司法院資訊處製作；財團法人民間司法改革基金會備份。
